臺灣屏東地方法院刑事判決　　　　　　　 96年度易字第502號
公　訴　人　臺灣屏東地方法院檢察署檢察官
被　　　告　甲○○
　　　　　　乙○○
　　　　　　　　　　現在臺灣屏東監獄竹田分監執行中
上列被告等因竊盜案件，經檢察官提起公訴（96年度偵字第3568
號），被告等就被訴事實為有罪之陳述，本院裁定行簡式審判程
序，判決如下：
    主  文
甲○○共同攜帶兇器竊盜，累犯，處有期徒刑壹年，減為有期徒
刑陸月。又攜帶兇器竊盜，累犯，處有期徒刑壹年，減為有期徒
刑陸月。又攜帶兇器竊盜，累犯，處有期徒刑壹年，減為有期徒
刑陸月。應執行有期徒刑壹年陸月。
乙○○共同攜帶兇器竊盜，處有期徒刑拾月，減為有期徒刑伍月
，如易科罰金，以新臺幣壹仟元折算壹日。
    事  實
一、甲○○前曾於民國89年間因竊盜案件，經本院以89年度易字
    第1227號判決判處有期徒刑10月確定，甫於91年7 月1 日執
    行完畢。詎其猶不知悛悔，竟與乙○○共同意圖為自己不法
    之所有，並基於攜帶兇器竊盜之犯意聯絡，於95年12月下旬
    某日凌晨1 時許，甲○○駕車搭載乙○○，攜帶乙○○所有
    客觀上具有危險性，足以危害人之生命、身體安全，可供兇
    器使用之伸縮檳榔刀1 支（未扣案），至位於屏東縣萬丹鄉
    ○○路、萬竹路路口之編號為頂林幹64R26 號電線桿處，由
    乙○○以上開伸縮檳榔刀割斷臺灣電力股份有限公司（下稱
    臺電公司）所有之電纜線1 條（長約45公尺）而竊取之，甲
    ○○則在旁把風，得手後即離開現場。
二、甲○○又意圖為自己不法之所有，並基於攜帶兇器竊盜之犯
    意，獨自持其所有客觀上具有危險性，足以危害人之生命、
    身體安全，可供兇器使用之伸縮檳榔刀1 支（未扣案），先
    於96年1 月7 日凌晨2 時許，在位於屏東縣新園鄉之編號為
    田洋高分89-1R3R4號電線桿處，以上開伸縮檳榔刀割斷臺電
    公司所有之電纜線2 條（長約70公尺）而竊取之；復接續於
    同日凌晨2 時20分許，在同鄉之編號為田洋高分79-A1~A2號
    電線桿處，以上開方式竊取臺電公司所有之電纜線2 條（長
    約90公尺）。
三、甲○○復意圖為自己不法之所有，並基於攜帶兇器竊盜之犯
    意，獨自持其所有客觀上具有危險性，足以危害人之生命、
    身體安全，可供兇器使用之伸縮檳榔刀1 支（未扣案），先
    於96年1 月9 日凌晨2 時許，在位於屏東縣萬丹鄉○○路之
    編號為竹萬高幹134L26-1R#3 號電線桿處，以上開方式竊取
    臺電公司所有之電纜線3 條（長約110 公尺）；復接續於同
    日凌晨3 時許，在位於同鄉○○路編號為頂林高幹11A1~A2
    號電線桿處，以上開方式竊取臺電公司所有之電纜線3 條（
    長約130 公尺），嗣為警循線查獲。
四、案經屏東縣警察局報請臺灣屏東地方法院檢察署檢察官偵查
    起訴。
    理  由
一、本件被告甲○○、乙○○所犯係死刑、無期徒刑、最輕本刑
    為3 年以上有期徒刑以外之罪，其於準備程序中就被訴事實
    為有罪之陳述，經法官告知簡式審判程序之旨，並聽取當事
    人之意見後，本院認為適宜進行簡式審判程序審理，合先敘
    明。
二、上揭事實，業據被告甲○○、乙○○於警詢時、偵查中及本
    院審理時坦承不諱，互核相符，並與證人即臺電公司人員鍾
    志坤於警詢時證述之情節大致相符，復有配電線路失竊現場
    調查報告表、電力線路失竊現場調查報告表共5 紙（見警卷
    第51頁至第53頁、第55頁、第56頁）及照片27幀在卷足憑，
    堪認被告甲○○、乙○○之自白均與事實相符，本件事證明
    確，被告甲○○、乙○○犯行均堪認定。
三、按刑法第321 條第1 項第3 款之攜帶兇器竊盜罪，係以行為
    人攜帶兇器竊盜為其加重條件，所謂兇器，其種類並無限制
    ，凡客觀上足對人之生命、身體構成威脅，具有危險性之兇
    器均屬之，本件被告甲○○、乙○○行竊時所攜帶之伸縮檳
    榔刀，為金屬製品，質地堅硬、銳利之物，足以對人之生命
    、身體造成威脅，均可認定為兇器。是核被告甲○○、乙○
    ○所為，均係犯刑法第321 條第3 款之攜帶兇器竊盜罪；又
    被告甲○○、乙○○竊取電纜線，亦該當於電業法第105 條
    之罪，應依刑法處斷。被告甲○○、乙○○就事實一所示之
    加重竊盜犯行，有犯意聯絡及行為分擔，應論以共同正犯。
    被告甲○○所犯3 罪間，均犯意各別，行為互殊，皆可獨立
    評價，均應予分論併罰；至被告甲○○於96年1 月7 日、同
    年月9 日雖均各為2 次竊盜之行為，然其係基於一竊盜犯意
    而於密切接近之時間、地點所為之數個竊盜舉動，應論以接
    續犯之一罪。被告甲○○前於89年間因竊盜案件，經本院以
    89年度易字第1227號判決判處有期徒刑10月確定，甫於91年
    7 月1 日執行完畢等情，有臺灣高等法院被告前案紀錄表1
    份在卷可稽，其於受徒刑之執行完畢，5 年以內故意再犯本
    件有期徒刑以上之罪，為累犯，所犯3 罪均應依刑法第47條
    第1 項之規定加重其刑。爰審酌被告甲○○、乙○○不思正
    途營生，竟貪圖小利而為竊盜犯行，惟犯罪後坦承犯行，態
    度良好，及渠等犯罪之目的、手段等一切情狀，分別量處如
    主文所示之刑，又本件被告甲○○、乙○○之犯罪時間均在
    96年4 月24日以前，且合於減刑條件，均應予以減刑，並就
    被告甲○○定其應執行之刑，併就被告乙○○諭知易科罰金
    之折算標準。被告甲○○、乙○○行竊時所攜帶之伸縮檳榔
    刀非屬違禁物，亦未扣案，為免將來執行之困難，爰不予宣
    告沒收。
據上論斷，應依刑事訴訟法第299 條第1 項前段、第273 條之1
第1 項，電業法第105 條，刑法第28條、第321 條第1 項第3 款
、第47條第1 項、第51條第5 款，刑法第41條第1 項前段，中華
民國96年罪犯減刑條例第2 條第1 項第3 款、第7 條、第9 條，
判決如主文。
本案經檢察官陳川傑到庭執行職務。
中　　華　　民　　國　　96　　年　　8 　　月　　14　　日
                  刑事第五庭    法  官  林家聖
以上正本證明與原本無異。
如不服本判決應於收受本判決送達後10日內向本院提出上訴書狀
，其未敘述上訴理由者，並得於提起上訴後10日內向本院補提理
由書狀（均須按他造當事人之人數附繕本）「切勿逕送上級法院
」
中　　華　　民　　國　　96　　年　　8 　　月　　14　　日
                                書記官  陳蓉柔
附錄本案論罪科刑法條全文：
電業法第105條
竊盜或損壞電桿、電線、變壓器或其他供電設備者，依刑法之規
定從重處斷。
刑法第321 條第1 項第3 款
犯竊盜罪而有左列情形之一者，處6 月以上、5 年以下有期徒刑
：
三  攜帶兇器而犯之者。
